臺灣高等法院刑事判決　　　　　　　　95年度上訴字第4481號
上　訴　人
即　被　告　甲○○
上列上訴人因違反毒品危害防制條例案件，不服臺灣士林地方法
院95年度訴字第149 號，中華民國95年10月17日第一審判決（起
訴案號：臺灣士林地方法院檢察署94年度毒偵字第2431號），提
起上訴，本院判決如下：
    主  文
上訴駁回。
    事  實
一、甲○○曾於民國（下同）92年間，因施用第1級毒品及第2級
    毒品案件，經臺灣士林地方法院以92年度毒聲字第147 號裁
    定送觀察、勒戒後，認無繼續施用毒品之傾向，於92年5 月
    2 日執行完畢釋放出所，並由臺灣基隆地方法院檢察署檢察
    官於92年5月5日，以92年度毒偵字第245號、第362號處分不
    起訴確定。詎甲○○仍不知悛悔，於上開觀察勒戒執行完畢
    後5年內，復基於施用第1級毒品之概括犯意，自94年7、8月
    間某日起至同年11月4日下午5時許止，連續在台北市○○區
    ○○路2 段426巷17號1樓友人謝政誠家中，以香菸內摻入海
    洛因粉末而抽煙或以針筒注射等方式，施用第1 級毒品海洛
    因，平均每星期施用2次。嗣於94年11月4 日下午6時30分許
    ，經警在謝政誠上開住處查獲。
二、案經臺北市政府警察局內湖分局移送臺灣士林地方法院檢察
    署檢察官偵查起訴。
    理  由
一、訊據上訴人即被告甲○○矢口否認於上揭時地施用第一級毒
    品海洛因之犯行，辯稱：警詢筆錄不實在，伊沒有施用毒品
    ，當時伊未在場云云。
二、惟查：
  (一)上揭被告施用第一級毒品之事實，業據被告甲○○於警詢、
    偵查及原審供承不諱，即據被告於警詢供稱：「我最近一次
    施用是於94年11月4 日下午17時許，在謝政誠房間內施用，
    我都是將少量海洛因摻於香煙內施用。」「 (問：你有無用
    注射之方式施用海洛因？時間為何？)我於11月3日下午約17
    時許，也是於謝政誠住宅房間內施打海洛因。」 (見偵查卷
    第24頁)。於偵查中供稱：「 (問：你自己有施用海洛因？)
    有，用香煙沾著用。(問：出來之前，何時開始施用毒品？)
    今年7、8月間，在朋友家。還有昨天在謝政誠家有用毒品。
    我是用香煙沾著毒品吸食的。」等語（見偵查卷第61頁背面
    ）。於原審供稱：「對起訴書之犯罪事實，沒有意見，我認
    罪」、「 (問：海洛因多久用一次？)一個禮拜二次，(問：
    施用方式？）針筒注射及放到香煙內抽。」等語（見原審卷
    第113、114頁），前後所供一致，衡情若非真有其事，常人
    在出於自由意志之情況下，均不至供述對自己不利之情事，
    且依卷內證據，亦查無明顯事證足認檢察及警察機關於製作
    筆錄時，有對被告施以不正方法取供之情事，是被告甲○○
    審判外之自白即警詢、偵查筆錄係出於其任意性所製作，可
    以認定。
  (二)又被告為警查獲當日（即94年11月4 日）在警局所排尿液，
    經送台灣檢驗科技股份有限公司以酵素免疫分析法初驗後，
    再以氣相層析質譜儀法複驗，證實該尿液呈鴉片類（即施用
    海洛因之代謝物）陽性反應，有該公司於94年11月22日出具
    之濫用藥物尿液檢驗報告1 紙附卷可稽（附於94年度毒偵字
    第2431號卷第83頁），足見被告上開自白核與事實相符，依
    刑事訴訟法第156條第1項規定，自得採為認定被告犯罪之證
    據。
  (三)再被告既不否認採尿之事實，所辯伊不在場云云，顯非屬實
    。又被告尿液經檢驗結果呈鴉片類之陽性反應，且該檢驗係
    經最精確之氣相層析質譜儀法複驗，足以排除其他藥物之偽
    陽性，堪認被告確有施用第一級毒品海洛因，其事後翻異前
    詞否認犯行，要係卸責之詞，不足採信。
  (四)本件被告施用第一級毒品海洛因之事證明確，犯行堪以認定
    ，應予依法論科。
三、查海洛因為毒品危害防制條例第2條第2項第1款所稱之第1級
    毒品，被告竟予施用，核被告甲○○所為，係犯毒品危害防
    制條例第10條第1項之施用第1級毒品罪。被告先後多次施用
    第1 級毒品海洛因，時間密接，手段相同，所犯係構成要件
    相同之罪名，顯係基於概括犯意反覆為之，應屬連續犯，惟
    被告行為後，刑法業於94年2月2日修正公告，並於95年7月1
    日施行，其中關於原刑法第56條連續犯規定，業經修正刪除
    ，依新法規定被告多次犯行即有予以數罪併罰之可能，依修
    正前規定，得論連續犯以一罪論，比較適用修正前後規定結
    果，依殯法較有利於被告，依新刑法第2條第1項規定，應適
    用修正前第56條論連續犯以一罪論，並加重其刑。被告多次
    施用毒品前之持有第1 級毒品海洛因之低度行為，為施用毒
    品之高度行為所吸收，均不另論罪。
四、原審以被告所犯事證明確，適用毒品危害防制條例第10條第
    1 項，刑法第2條第1項、第11條前段、修正前刑法第56條，
    審酌被告曾因施用毒品犯行而送觀察、勒戒，仍不知悛悔，
    復再施用第1 級毒品，顯已有成癮性，惟念其施用毒品乃戕
    害自己身心健康，尚未危及他人，犯後於原審坦承犯行，態
    度良好等一切情狀，量處有期徒刑八月，並敘明扣案之海洛
    因5 包（驗餘淨重0.18公克）、注射針筒10支等物，係同案
    遭查獲之友人謝政誠所有之物，非被告所有之毒品，且非供
    其犯罪所用之物，而不予宣告沒收之理由。經核其認事用法
    ，並無不合，所量之刑，亦稱允適。被告上訴意旨翻異前詞
    否認施用第一級毒品犯行，為無理由，應予駁回。
據上論斷，應依刑事訴訟法第368條，判決如主文。
本案經檢察官侯千姬到庭執行職務。
中　　華　　民　　國　　96　　年　　1 　　月　　31　　日
　　　　　　　　　刑事第十庭    審判長法　官 劉景星
　　　　　　　　　　　　　　　　　    法　官 陳博志
　　　　　　　 　 　　　　　　　　　　法　官 李春地
以上正本證明與原本無異。
如不服本判決，應於收受送達後十日內向本院提出上訴書狀，其
未敘述上訴之理由者並得於提起上訴後十日內向本院補提理由書
（均須按他造當事人之人數附繕本）。
                                      書記官 蘇秋
中　　華　　民　　國　　96　　年　　1 　　月　　31　　日
附錄：本案論罪科刑法條全文
毒品危害防制條例第10條第1項：
施用第一級毒品者，處 6 月以上 5 年以下有期徒刑。
